最高法院刑事判決　　　　　　　　　　　　　　　九十三年度台上字第二八四八號
　　上　訴　人　丙○○
　　　　　　　　　　　　樓
　　　　　　　　乙○○
　　共　　　同
　　選任辯護人　蔡瑞麒律師
右上訴人等因甲○等自訴偽造有價證券案件，不服台灣高等法院台中分院中華民國九
十三年三月十一日第二審更審判決（九十二年度重上更(一)字第二四五號，自訴案號：
台灣台中地方法院八十七年度自字第五九一號），提起上訴，本院判決如左：
    主  文
上訴駁回。
    理  由
按刑事訴訟法第三百七十七條規定，上訴於第三審法院，非以判決違背法令為理由，
不得為之。是提起第三審上訴，應以原判決違背法令為理由，係屬法定要件。如果上
訴理由狀並未依據卷內訴訟資料，具體指摘原判決不適用何種法則或如何適用不當，
或所指摘原判決違法情事，顯與法律規定得為第三審上訴理由之違法情形，不相適合
時，均應認其上訴為違背法律上之程式，予以駁回。本件原判決綜合自訴人甲○、丁
○○等之指訴，上訴人丙○○之自白，上訴人乙○○坦承有依丙○○之指示以廖月蔭
名義簽發本票及簽訂購屋代墊款契約書之事實，證人謝奉陵之證詞，卷附已偽造完成
及尚未偽造完成之本票影本、偽造之購屋代墊款契約書影本等證據，並參酌全案其餘
卷證資料，本於事實審法院推理之作用，認定上訴人二人有共同連續意圖供行使之用
而偽造有價證券之犯行（牽連犯偽造及行使偽造私文書），已詳細說明其採證認事之
理由。對乙○○辯稱：伊僅受僱於丙○○，依丙○○之指示而為，不知公司並無代廖
月蔭購得房屋云云，及丙○○附和乙○○之說詞，如何分屬推諉及迴護之詞，不足採
信，亦已詳加論述。上訴意旨對原審之論斷，究有何違背經驗法則或論理法則，並未
依據卷內資料為具體之指摘，仍執陳詞，乙○○以伊僅係世聯房屋仲介公司（下稱世
聯公司）之員工，並未參與代客標購法拍屋事宜，客戶資料亦非由伊一人管理，伊係
聽命於丙○○代客戶廖月蔭填寫購屋代墊款契約書及代為簽發本票，因丙○○告以已
獲客戶同意，不疑有他而代為填寫，並無偽造有價證券之犯意，證人謝奉陵之證言，
尚欠明瞭。丙○○則以伊為維持世聯公司之經營，一時失慮，始偽簽本票向他人借款
，犯罪後已坦承犯行，深感悔恨，非惡性重大之人，本件係伊一人所為，乙○○僅依
伊之指示行事，與伊並無犯意聯絡各等語，據以指摘原判決違背法令。經核均係以自
己片面之說詞，對原審採證認事之適法職權行使，並已於判決內說明之事項，漫事指
摘，復為單純之事實上爭辯，依首開說明，自非適法之第三審上訴理由。乙○○另提
出廖月蔭於民國八十七年二月二十五日向台灣台中地方法院拍得坐落台中縣大雅鄉○
○段一一一一號土地及地上房屋之土地及建築物登記謄本，主張其當時確係誤認廖月
蔭曾授權簽發本票云云，惟查其迄至原審判決前均未曾提出該項證據，於法律審之本
院始行提出，非依據卷內資料而為指摘。況證人謝奉陵已證稱：世聯公司八十七年二
至四月間均未代墊款，且就其提出之上開證據資料觀之，廖月蔭拍得前開房、地之執
行案號為台灣台中地方法院八十六年度執六字第一六一五六號，與其偽造之購屋代墊
款契約書記載之案號為同法院八十六年度執八字第一一二七四號亦不相同，足徵該執
行案與本件無涉，並無誤認之可能。綜上所述，本件上訴人二人上訴意旨所指，均與
法律規定得為第三審上訴理由之情形不相適合，其等之上訴違背法律上之程式，均應
予駁回。原判決認上訴人二人尚牽連犯詐欺取財罪部分，核係屬刑事訴訟法第三百七
十六條第四款所列之罪名，依該法條規定，既經第二審判決，不得上訴於第三審法院
，牽連之偽造有價證券及偽造文書重罪部分，上訴人二人之上訴既不合法，無從為實
體上審理，詐欺取財輕罪部分，自亦無從適用審判不可分原則，併同為實體上審判，
亦應從程序上予以駁回。
據上論結，應依刑事訴訟法第三百九十五條前段，判決如主文。
中　　　華　　　民　　　國　　九十三　　年　　　六　　　月　　　三　　　日
                              最高法院刑事第十一庭
                                  審判長法官  張　淳　淙
                                        法官  謝　俊　雄
                                        法官  蘇　振　堂
                                        法官  張　春　福
                                        法官  呂　丹　玉
      右正本證明與原本無異
                                              書  記  官
中　　　華　　　民　　　國　　九十三　　年　　　六　　　月　　二十一　　日
                                                                    Ｍ
